# Competenties

In dit hoofdstuk vind je alles over de eindcompetenties van deze module.

Voor iedere teamrol geldt een aparte set van eindcompetenties. Voor optimaal functioneren is het belangrijk dat je tenminste één rol op level *Professional* of *Wizzard* ontwikkelt en voor alle andere minimaal het level *Fundamental* bereikt.

<div class="tab">
  <button class="tablinks" onclick="openTab(event, 'Online Marketeer')" id="defaultOpen">Online Marketeer</button>
  <button class="tablinks" onclick="openTab(event, 'Content Marketeer')">Content Marketeer</button>
  <button class="tablinks" onclick="openTab(event, 'Developer')">Developer</button>
  <button class="tablinks" onclick="openTab(event, 'Designer')">Designer</button>
  <button class="tablinks" onclick="openTab(event, 'Customer Relations')">Customer Relations</button>
</div>

<div id="Online Marketeer" class="tabcontent">
  <h3>Online Marketeer</h3>
<p>  
```{r, echo=FALSE, message=FALSE}
library(knitr)
compDF <- read.csv2("book/data/online.csv")
kable(
  compDF, booktabs = TRUE,
  caption = 'Overzicht van competenties en levels voor Online Marketeer'
)
```
<p>
</div>

<div id="Content Marketeer" class="tabcontent">
  <h3>Content Marketeer</h3>
   <p>  
```{r, echo=FALSE, message=FALSE}
library(knitr)
compDF <- read.csv2("book/data/content.csv")
kable(
  compDF, booktabs = TRUE,
  caption = 'Overzicht van competenties en levels voor Content Marketeer'
)
```
  <p>
</div>

<div id="Developer" class="tabcontent">
  <h3>Developer</h3>
  <p>  
```{r, echo=FALSE, message=FALSE}
library(knitr)
compDF <- read.csv2("book/data/developer.csv")
kable(
  compDF, booktabs = TRUE,
  caption = 'Overzicht van competenties en levels voor Developer'
)
```
  <p>
</div>

<div id="Designer" class="tabcontent">
  <h3>Designer</h3>
  <p>  
```{r, echo=FALSE, message=FALSE}
library(knitr)
compDF <- read.csv2("book/data/designer.csv")
kable(
  compDF, booktabs = TRUE,
  caption = 'Overzicht van competenties en levels voor Designer'
)
```
  <p>
</div>

<div id="Customer Relations" class="tabcontent">
  <h3>Customer Relations</h3>
  <p>  
```{r, echo=FALSE, message=FALSE}
library(knitr)
compDF <- read.csv2("book/data/cr.csv")
kable(
  compDF, booktabs = TRUE,
  caption = 'Overzicht van competenties en levels voor Customer Relations'
)
```
  <p>
</div>

<script>
function openTab(evt, cityName) {
    // Declare all variables
    var i, tabcontent, tablinks;

    // Get all elements with class="tabcontent" and hide them
    tabcontent = document.getElementsByClassName("tabcontent");
    for (i = 0; i < tabcontent.length; i++) {
        tabcontent[i].style.display = "none";
    }

    // Get all elements with class="tablinks" and remove the class "active"
    tablinks = document.getElementsByClassName("tablinks");
    for (i = 0; i < tablinks.length; i++) {
        tablinks[i].className = tablinks[i].className.replace(" active", "");
    }

    // Show the current tab, and add an "active" class to the button that opened the tab
    document.getElementById(cityName).style.display = "block";
    evt.currentTarget.className += " active";
}

// Get the element with id="defaultOpen" and click on it
document.getElementById("defaultOpen").click();
</script>
