# Competenties

In dit hoofdstuk vind je alles over de eindcompetenties van deze module.

Voor iedere teamrol geldt een aparte set van eindcompetenties. Om optimaal te kunnen functioneren is het belangrijk dat je tenminste één rol op level *Professional* of *Wizzard* ontwikkelt en voor alle andere minimaal het level *Fundamental* bereikt.

## Online Marketeer
  
```{r, echo=FALSE, message=FALSE}
library(knitr)
onlDF <- read.csv2("book/data/online.csv")
kable(
  onlDF, booktabs = TRUE,
  caption = 'Overzicht van competenties en levels voor Online Marketeer'
) %>%
  kable_styling(bootstrap_options = c("striped", "hover", "condensed", "responsive")) %>%
  column_spec(1, italic = T, border_right = T)
```

## Content Marketeer

```{r, echo=FALSE, message=FALSE}
contDF <- read.csv2("book/data/content.csv")
kable(
  contDF, booktabs = TRUE,
  caption = 'Overzicht van competenties en levels voor Content Marketeer'
) %>%
  kable_styling(bootstrap_options = c("striped", "hover", "condensed", "responsive")) %>%
  column_spec(1, italic = T, border_right = T)
```

## Developer
 
```{r, echo=FALSE, message=FALSE}
library(knitr)
devDF <- read.csv2("book/data/developer.csv")
kable(
  devDF, booktabs = TRUE,
  caption = 'Overzicht van competenties en levels voor Developer'
) %>%
  kable_styling(bootstrap_options = c("striped", "hover", "condensed", "responsive")) %>%
  column_spec(1, italic = T, border_right = T)
```

## Designer

```{r, echo=FALSE, message=FALSE}
library(knitr)
desDF <- read.csv2("book/data/designer.csv")
kable(
  desDF, booktabs = TRUE,
  caption = 'Overzicht van competenties en levels voor Designer'
) %>%
  kable_styling(bootstrap_options = c("striped", "hover", "condensed", "responsive")) %>%
  column_spec(1, italic = T, border_right = T)
```


## Customer Relations
  
```{r, echo=FALSE, message=FALSE}
library(knitr)
crDF <- read.csv2("book/data/cr.csv")
kable(
  crDF, booktabs = TRUE,
  caption = 'Overzicht van competenties en levels voor Customer Relations'
) %>%
  kable_styling(bootstrap_options = c("striped", "hover", "condensed", "responsive")) %>%
  column_spec(1, italic = T, border_right = T)
```

